臺灣嘉義地方法院刑事判決　　　　　　　 94年度易字第253號
公　訴　人　臺灣嘉義地方法院檢察署檢察官
被　　　告　乙○○
上列被告因傷害案件，經檢察官聲請以簡易判決處刑（九十四年
度偵字第二九四八號），經本院認有不宜適用簡易程序判決情形
，而改依通常程序審判，判決如下：
    主  文
乙○○傷害人之身體，處罰金壹仟伍佰元，如易服勞役，以參佰
元折算壹日。
    事  實
一、乙○○於民國九十四年四月九日二十三時三十分許，在嘉義
    縣竹崎鄉○○村○○路九十二號之中等美女卡拉OK店內，因
    不滿丙○○與其妻丁○○一同飲酒，竟基於傷害之犯意，以
    雙手抓住丙○○之雙手手腕，並與丙○○發生拉扯，致丙○
    ○受有左前臂挫傷之傷害。
二、案經丙○○訴由嘉義縣警察局竹崎分局報請臺灣嘉義地方法
    院檢察署檢察官偵查後聲請以簡易判決處刑。
    理  由
一、訊據被告乙○○固不否認於上開時、地有以雙手抓住告訴人
    丙○○之雙手手腕，並與告訴人丙○○發生拉扯衝突之事實
    ，然矢口否認有何傷害犯行，辯稱：伊因告訴人持拖把攻擊
    伊，始出於自衛而將之推開云云。惟查：
  （一）被告於九十四年四月九日二十三時三十分許，在嘉義縣
        竹崎鄉○○村○○路九十二號之中等美女卡拉OK店內，
        因不滿告訴人丙○○與其妻丁○○飲酒，以雙手抓住告
        訴人丙○○之雙手手腕，而與告訴人丙○○發生拉扯等
        情，業據被告於警詢時、本院調查時及審理時均供承不
        諱（見警卷第2頁；本院九十四年度嘉簡字第685號刑事
        卷第10頁；本院九十四年度易字第 253號刑事卷第66頁
        、第67頁），核與告訴人丙○○於警詢時、本院調查時
        及審理時之指訴情節大致相符。而告訴人丙○○因而受
        有左前臂挫傷之傷害等情，為被告所自承，亦據告訴人
        指訴明確，復有財團法人嘉義基督教醫院診斷證明書及
        財團法人嘉義基督教醫院九十四年十月十七日（94）嘉
        基醫字第1627號函附之告訴人九十四年四月十日就診病
        歷資料各乙份附卷可憑。是此部分之事實甚為明灼，至
        堪認定。
  （二）被告固辯稱伊係因告訴人持拖把攻擊伊，始出於自衛而
        將之推開云云。惟觀諸證人即告訴人丙○○於警詢時及
        本院審理時均證稱：案發當時被告欲持拖把要毆打伊，
        伊並未持拖把要攻擊被告（見警卷第 5頁；本院九十四
        年度嘉簡字第 685號刑事卷第16頁；本院九十四年度易
        字第 253號刑事卷第36頁至第38頁）等詞，核與證人即
        到場處理之員警甲○○證稱：告訴人於製作警詢筆錄時
        ，曾表示被告係以拖把打伊（本院九十四年度易字第25
        3 號刑事卷第61頁）等語相符，是被告所辯稱案發當時
        係告訴人曾持拖把欲攻擊伊云云，已非無疑；參以被告
        上開辯詞除其供詞外，查無其他證據足資佐憑，被告亦
        未提出其他證據以供本院調查其所辯情詞是否確與事實
        相符，自難遽加採信，從而其上開辯詞尚不足作為其有
        利之認定。
  （三）綜上所述，被告所辯尚難為其有利之認定，本件事證明
        確，被告上開犯行至堪認定，應依法論科。
二、核被告所為，係犯刑法第二百七十七條第一項之傷害罪。爰
    審酌被告因細故與告訴人發生衝突之犯罪動機、告訴人受傷
    之程度、被告未有前科之素行，以及被告犯罪後迄未能與告
    訴人達成和解或調解，而獲得告訴人宥恕之態度等一切情狀
    ，量處如主文所示之刑，並諭知易服勞役之折算標準，以示
    懲儆。
據上論斷，應依刑事訴訟法第二百九十九條第一項前段、刑法第
二百七十七條第一項、第四十二條第二項，罰金罰鍰提高標準條
例第一條前段、第二條，判決如主文。
本案經檢察官吳咨泓到庭執行職務
中　　華　　民　　國　　94　　年　　10　　月　　31　　日
                  刑事第四庭  審判長法　官　林世芬
                                    法  官  鄭雅文
                                    法  官  曾宏揚
上列正本證明與原本無異。
如不服本判決，應於判決送達後10日內向本院提出上訴狀（應附
繕本）。告訴人或被害人如對於本判決不服者，應具備理由請求
檢察官上訴，其上訴期間之計算係以檢察官收受判決正本之日期
為準。
中　　華　　民　　國　　94　　年　　10　　月　　31　　日
                                    書記官  陳慶昀
附錄論罪科刑法條全文：
中華民國刑法第277條
(普通傷害罪)
傷害人之身體或健康者，處 3 年以下有期徒刑、拘役或 1 千元
以下罰金。
犯前項之罪因而致人於死者，處無期徒刑或 7 年以上有期徒刑；
致重傷者，處3年以上10年以下有期徒刑
